臺灣橋頭地方法院刑事判決
                                    110年度審易字第950號
                                    111年度審易字第169號
公  訴  人  臺灣橋頭地方檢察署檢察官
被      告  蔡珮瑛


上列被告因竊盜案件，經檢察官提起公訴（110年度偵字第13386
、13387、13585、13595號、111年度偵字第490號），嗣被告於
準備程序中就被訴事實均為有罪之陳述，經告知簡式審判程序之
旨，並聽取被告與檢察官之意見後，本院裁定進行簡式審判程序
，合併審理並判決如下：
    主  文
蔡珮瑛犯如附表所示之陸罪，處如附表各編號主文欄所示之刑及
沒收。有期徒刑部分（即附表編號1、4、5），應執行有期徒刑
陸月，如易科罰金，以新臺幣壹仟元折算壹日。拘役部分（即附
表編號2、3、6），應執行拘役參拾日，如易科罰金，以新臺幣
壹仟元折算壹日。沒收部分併執行之。
    事  實
一、蔡珮瑛意圖為自己不法所有，分別為下列行為：
  ㈠於民國110年8月31日2時35分許，至呂珮如所經營位於高雄市
    ○○區○○路000號之「日月潭冷飲店」，基於加重竊盜之犯意
    ，持客觀上足以對人之生命、身體、安全構成威脅、可供兇
    器使用之剪刀1支（未扣案），破壞覆蓋攤位之帆布後（毀
    損部分未據告訴），竊取該處結帳櫃檯上之愛心捐獻箱1個
    （內有現金新臺幣【下同】300元）得手後，將所得現金花
    用完畢。
  ㈡於110年9月4日2時31分許，至張雅雯所經營位於高雄市○○區○
    ○路000號之「艋舺雞排店」，基於竊盜之犯意，徒手竊取該
    處結帳櫃檯上之愛心捐獻箱1個（內有現金150元）得手後，
    將所得現金花用完畢。　　
　㈢於110年9月11日12時許，至高金靜所經營位於高雄市○○區○○
    路00號之「U.Ki蔥肉餅店」，基於竊盜之犯意，徒手竊取該
    處結帳櫃檯上之財團法人浪浪的後盾協會愛心捐獻箱1個（
    內有現金180元）得手後，將所得現金花用完畢。　　
　㈣於110年9月27日2時10分許，至陳怡杏所經營位於高雄市○○區
    ○○路000○0號之「心喜手工茶」，基於加重竊盜之犯意，持
    客觀上足以對人之生命、身體、安全構成威脅、可供兇器使
    用之剪刀1支（未扣案），破壞該處櫃檯抽屜鎖頭後，竊取
    抽屜內之財團法人浪浪的後盾協會愛心捐獻箱1個（內有現
    金350元）得手後，將所得現金花用完畢。　　　
　㈤於110年9月8日0時許，至王均羚所經營位於高雄市○○區○○路0
    00號之「古茗手作茶飲」，基於加重竊盜之犯意，持客觀上
    足以對人之生命、身體、安全構成威脅、可供兇器使用之剪
    刀1支（未扣案），劃開罩住櫃檯之帆布罩後（毀損部分未
    據告訴），著手搜尋財物，因尋無財物而未遂。　　
　㈥於110年10月25日10時36分許，至王均羚所經營位於高雄市○○
    區○○路000號之「古茗手作茶飲」，基於竊盜之犯意，徒手
    竊取置於該處之樂扶基金會愛心捐款箱1個（內有現金850元
    ）得手後，取出箱內現金花用。嗣王均羚發現遭竊報警處理
    ，經警方調閱監視器畫面察看，而循線查悉上情，並扣得愛
    心捐款箱1個及花用剩餘現金133元（均已發還王均羚領回）
    。
二、案經陳怡杏訴由高雄市政府警察局楠梓分局、王均羚訴由高
    雄市政府警察局楠梓分局報告臺灣橋頭地方檢察署檢察官偵
    查起訴。
    理  由
一、本案被告蔡珮瑛所犯均屬法定刑為死刑、無期徒刑、最輕本
    刑為3年以上有期徒刑以外之罪，渠於準備程序時就被訴事
    實為有罪之陳述，經告知簡式審判程序要旨並聽取當事人意
    見，經被告同意適用簡式審判程序後，本院亦認無不得或不
    宜改依簡式審判程序進行之處，爰依刑事訴訟法第273條之1
    第1項規定裁定進行簡式審判程序。
二、上開犯罪事實，業據被告於本院準備程序及審理中坦承不諱
    ，核與告訴人陳怡杏、王均羚、被害人呂珮如、張雅雯、高
    金靜於警詢時所證述之情節大致相符，並有監視器畫面擷圖
    、蒐證照片、委託書、U.Ki蔥肉餅店食品業者登錄字號、高
    雄市稅捐稽徵處左營分處107年5月18日高市稽左地字第1078
    007327號函、高雄市政府警察局左營分局左營派出所受（處
    ）理案件證明單、受處理各類案件紀錄表、車輛詳細資料報
    表、高雄市政府警察局楠梓分局扣押筆錄、扣押物品目錄表
    、扣押物品收據、贓物認領保管單、古茗手作茶飲現場照片
    、被告騎乘照片及作案車輛照片、愛心零錢捐照片、所餘贓
    款133元照片、監視錄影光碟等件附卷可稽，足認被告上開
    任意性自白確與事實相符，可堪採為認定事實之依據。綜上
    所述，本案事證明確，被告上開犯行均堪認定，俱應依法論
    科。
三、論罪科刑：
  ㈠核被告如事實一㈠、㈣所為，均係犯刑法第321條第1項第3款之
    攜帶兇器竊盜罪；如事實一㈤所為，係犯刑法第321條第2項
    、第1項第3款之攜帶兇器竊盜未遂罪；如事實一㈡、㈢、㈥所
    為，均係犯同法第320條第1項之竊盜罪。被告所犯上開6罪
    ，犯意各別，行為互殊，應予分論併罰。公訴意旨就事實一
    ㈤犯行雖未論以未遂犯，惟正犯與幫助犯、既遂犯與未遂犯
    ，其基本犯罪事實並無不同，僅犯罪之態樣或結果有所不同
    ，尚不生變更起訴法條之問題（最高法院97年度台上字第20
    2 號判決意旨參照），是本院自無庸變更起訴法條，附此敘
    明。
　㈡被告如事實一㈤所示犯行，已著手於竊盜行為之實行而不遂，
    為未遂犯，爰依刑法第25條第2項規定減輕其刑。
　㈢按犯罪之情狀顯可憫恕，認科以最低刑度仍嫌過重者，得酌
    量減輕其刑，刑法第59條定有明文。所謂「顯可憫恕」，係
    指被告之犯行客觀上足以引起一般人同情，處以法定最低刑
    度仍失之過苛，尚堪憫恕之情形而言。又適用刑法第59條酌
    量減輕其刑時，並不排除同法第57條所列舉10款事由之審酌
    （最高法院70年度第6次刑事庭會議決議足資參照）。本院
    審酌被告如事實欄一㈠、㈣所竊之物僅各現金300元、350元，
    金額甚低，被告自承打零工維生，經濟上確有困難，犯後復
    均坦承犯行，已見悔悟之心，本院認被告本案所犯如事實欄
    一㈠、㈣犯罪情狀足堪憫恕，如宣告法定最低刑度有期徒刑6
    月，猶嫌過重，而有情輕法重之情，爰依刑法第59條之規定
    ，均酌減其刑。
　㈣本院審酌被告不思以正當方法謀取生活上所需，竟恣意竊取
    他人財物，非但侵害他人財產法益，且對社會治安造成之影
    響非微，所為實屬不該。惟念其所竊財物價值非鉅，犯後業
    已坦承犯行，態度尚可；且所竊部分財物業經扣案並發還告
    訴人王均羚領回，所造成損害稍有減輕。兼衡其自稱高職畢
    業之智識程度、勉持之家庭經濟狀況、目前打零工為生、月
    入2萬元、未婚、未負擔扶養義務等一切情狀，爰分別量處
    如附表各該編號「主文」欄所示之刑，並均諭知易科罰金之
    折算標準。另衡酌被告本件所示6次竊盜犯行，時間、空間
    上尚具某程度之密集性、所侵害之法益亦具同質性，爰就科
    有期徒刑（即附表編號1、4、5）及拘役部分（即附表編號2
    、3、6），分別定如主文所示之應執行刑，並諭知相同之易
    科罰金折算標準。
四、沒收：
  ㈠被告如事實一㈠竊得之愛心捐獻箱1個、現金300元、如事實一
    ㈡竊得之愛心捐獻箱1個、現金150元、如事實一㈢竊得之財團
    法人浪浪的後盾協會愛心捐獻箱1個、現金180元、如事實一
    ㈣竊得之財團法人浪浪的後盾協會愛心捐獻箱1個、現金350
    元、如事實一㈥竊得之樂扶基金會愛心捐款箱1個、現金850
    元，均屬其犯罪所得。其中事實一㈥所竊之愛心捐獻箱1個及
    花用剩餘現金133元，業經扣案並發還告訴人王均羚領回，
    此經認定如上，是此部分犯罪所得，依刑法第38條之1第5項
    之規定，不予宣告沒收或追徵。至其餘未據扣案且未發還之
    犯罪所得部分，均應刑法第38條之1第1項前段、第3項之規
    定，於所犯各該罪刑項下宣告沒收，並於全部或一部不能沒
    收或不宜執行沒收時，追徵其價額。
　㈡至被告持以犯如事實一㈠、㈣、㈤犯行之剪刀1支，固係被告所
    有供犯罪所用之物，然未據扣案，且非屬違禁物，為避免日
    後執行沒收或追徵價額而過度耗費有限之司法資源，應認宣
    告沒收上開物品欠缺刑法上之重要性，爰依刑法第38條之2
    第2項規定，不予宣告沒收或追徵，附此敘明。
據上論斷，應依刑事訴訟法第273條之1第1項、第299條第1項前
段，判決如主文。
本案經檢察官蔡婷潔、賴帝安提起公訴，檢察官李門騫到庭執行
職務。
中    華    民    國    111    年    6    月    22    日
                  刑事第四庭   法  官  簡祥紋
以上正本證明與原本無異。
如不服本判決應於收受判決後 20 日內向本院提出上訴書狀，並
應敘述具體理由。其未敘述上訴理由者，應於上訴期間屆滿後
20 日內向本院補提理由書 (均須按他造當事人之人數附繕本)「
切勿逕送上級法院」。
中    華    民    國    111    年    6    月    22    日
                                書記官 陳佳彬
附錄本案論罪科刑法條：
中華民國刑法第320條
意圖為自己或第三人不法之所有，而竊取他人之動產者，為竊盜
罪，處五年以下有期徒刑、拘役或五十萬元以下罰金。
意圖為自己或第三人不法之利益，而竊佔他人之不動產者，依前
項之規定處斷。
前二項之未遂犯罰之。

中華民國刑法第321 條
犯前條第1 項、第2 項之罪而有下列情形之一者，處6 月以上、
5 年以下有期徒刑，得併科50萬元以下罰金：
一、侵入住宅或有人居住之建築物、船艦或隱匿其內而犯之。
二、毀越門窗、牆垣或其他安全設備而犯之。
三、攜帶兇器而犯之。
四、結夥三人以上而犯之。
五、乘火災、水災或其他災害之際而犯之。
六、在車站、港埠、航空站或其他供水、陸、空公眾運輸之舟、
    車、航空機內而犯之。
前項之未遂犯罰之。

附 表：
編號 犯罪事實 主文 1 事實一㈠ 蔡珮瑛犯攜帶兇器竊盜罪，處有期徒刑肆月，如易科罰金，以新臺幣壹仟元折算壹日。未扣案之犯罪所得愛心捐獻箱壹個、現金新臺幣參佰元均沒收，於全部或一部不能沒收或不宜執行沒收時，追徵其價額。 2 事實一㈡ 蔡珮瑛犯竊盜罪，處拘役壹拾日，如易科罰金，以新臺幣壹仟元折算壹日。未扣案之犯罪所得愛心捐獻箱壹個、現金新臺幣壹佰伍拾元均沒收，於全部或一部不能沒收或不宜執行沒收時，追徵其價額。 3 事實一㈢ 蔡珮瑛犯竊盜罪，處拘役壹拾日，如易科罰金，以新臺幣壹仟元折算壹日。未扣案之犯罪所得財團法人浪浪的後盾協會愛心捐獻箱壹個、現金新臺幣壹佰捌拾元均沒收，於全部或一部不能沒收或不宜執行沒收時，追徵其價額。 4 事實一㈣ 蔡珮瑛犯攜帶兇器竊盜罪，處有期徒刑肆月，如易科罰金，以新臺幣壹仟元折算壹日。未扣案之犯罪所得財團法人浪浪的後盾協會愛心捐獻箱壹個、現金新臺幣參佰伍拾元均沒收，於全部或一部不能沒收或不宜執行沒收時，追徵其價額。 5 事實一㈤ 蔡珮瑛犯攜帶兇器竊盜未遂罪，處有期徒刑參月，如易科罰金，以新臺幣壹仟元折算壹日。 6 事實一㈥ 蔡珮瑛犯竊盜罪，處拘役壹拾伍日，如易科罰金，以新臺幣壹仟元折算壹日。未扣案之犯罪所得現金新臺幣柒佰壹拾柒元沒收，於全部或一部不能沒收或不宜執行沒收時，追徵其價額。